【裁判字號】    99,易,555
【裁判日期】    990505
【裁判案由】    竊盜
【裁判全文】
臺灣高雄地方法院刑事判決  99年度易字第555號
公  訴  人  臺灣高雄地方法院檢察署檢察官
被      告  甲○○○
上列被告因竊盜案件，經檢察官提起公訴（98年度偵字第20910
號、28395 號），被告於準備程序為有罪之陳述，經本院合議庭
裁定由受命法官獨任進行簡式審判程序，判決如下：
    主  文
甲○○○犯踰越安全設備竊盜罪，處有期徒刑陸月，如易科罰金
，以新臺幣壹仟元折算壹日；又犯夜間侵入住宅竊盜罪，處有期
徒刑陸月，如易科罰金，以新臺幣壹仟元折算壹日；又犯竊盜罪
，處有期徒刑伍月，如易科罰金，以新臺幣壹仟元折算壹日。應
執行有期徒刑壹年，如易科罰金，以新臺幣壹仟元折算壹日。
    事  實
一、甲○○○意圖為自己不法之所有，基於竊盜之犯意，分別為
    下列行為：(一)於民國98年5 月至6 月間某日上午10時許，踰
    越丙○○位於高雄縣那瑪夏鄉瑪雅村平和巷163 之1 號住處
    窗戶而侵入其內（侵入住宅部分未據告訴），徒手竊取丙○○所有置於床頭櫃內之新臺幣（下同）500 元消費券。(二)於
    98年6 月19日夜間7 時許（檢察官誤繕為下午8 時許），見
    丙○○上開住處大門未上鎖，即侵入其內，至丙○○房間內
    徒手竊取丙○○所有置於衣物口袋內之現金3000元。(三)於98
    年6 月30日下午4 時許，見丁○○位於高雄縣那瑪夏鄉瑪雅
    村平和巷124 號之住處後門未上鎖，即侵入其內（侵入住宅
    部分未據告訴）至丁○○之房間，以置於房間化妝台上之鑰
    匙開啟衣櫃內之上層抽屜，徒手竊取丁○○所有置於該抽屜
    內之50萬元。嗣經丙○○、丁○○發覺有異，報警處理，始
    循線查獲上情。
二、案經高雄縣政府警察局六龜分局報告臺灣高雄地方法院檢察
    署檢察官偵查起訴。
    理  由
一、本件被告甲○○○所犯係死刑、無期徒刑、最輕本刑為3 年
    以上有期徒刑以外之罪，其於準備程序就被訴事實為有罪之
    陳述，經本院告知簡式審判程序之旨，並聽取其與檢察官之
    意見後，認無不得或不宜改依簡式審判程序進行之情事，依
    刑事訴訟法第273 條之1 第1 項規定，裁定由受命法官獨任
    進行簡式審判程序，合先敘明。
二、上開犯罪事實，業據被告甲○○○於警詢、偵查及本院審理
    中坦承不諱，核與證人丙○○、丁○○於警詢、偵查中之證
    述大致相符，且有證人丙○○住處照片5 張、證人丁○○住
    處照片34張在卷可資佐證，足認被告上開任意性之自白與事
    實相符，堪以採信。本案事證明確，被告犯行洵堪認定。
三、核被告甲○○○所為事實一(一)之行為，係犯刑法第321條第1
    項第2 款之踰越安全設備竊盜罪；事實一(二)之行為，係犯刑
    法第321 條第1 項第1 款之夜間侵入住宅竊盜罪；事實一(三)
    之行為，係犯刑法第320 條第1 項之竊盜罪。被告所犯事實
    一(一)、(二)、(三)之犯行，犯意各別，行為互殊，應予分論併罰
    。爰審酌被告正值青壯，竟不思以正途謀生，反圖不勞而獲
    ，任意竊取他人財物，實屬不該，惟念其犯後坦白承認犯行
    ，態度尚可，並考量各次竊取之金額等一切情狀，分別量處
    如主文所示之刑，及諭知如主文所示之易科罰金折算標準，
    並定其應執行刑及諭知如主文所示之易科罰金折算標準。
四、又被告行為後，刑法第41條於98年12月30日修正公佈，於同
    日施行，修正後刑法第41條第8 項增訂：「第1 項至第4 項
    及第7 項之規定，於數罪併罰之數罪均得易科罰金或易服社
    會勞動，其應執行之刑逾6 月者，亦適用之。」，與刑法修
    正前司法院闡釋之釋字第662 號解釋意旨相符，是無論依修
    正前或修正後之規定，對於數罪併罰之數罪均得易科罰金，
    其應執行之刑逾6 月者，亦得易科罰金，即無有利或不利之
    情形，於刑法修正施行後法院為裁判時，原則上無庸為新、
    舊法之比較（最高法院97年度第2 次刑事庭會議決議參照）
    ，應逕行適用裁判時法，附此敘明。
據上論斷，應依刑事訴訟法第273 條之1 第1 項、第284 條之1
、第299 條第1 項前段，刑法第321 條第1 項第1 款、第2 款、
第320 條第1 項、第41條第1 項前段、第8 項、第51條第5 款，
刑法施行法第1 條之1 ，判決如主文。
本案經檢察官乙○○到庭執行職務。
中    華    民    國    99    年    5     月    5     日
                  刑事第十五庭    法  官  吳佳樺
以上正本證明與原本無異。
如不服本判決應於收受送達後10日內向本院提出上訴書狀，並應
敘述具體理由；如未敘述上訴理由者，應於上訴期間屆滿後20日
內向本院補提理由書（均須按他造當事人之人數附繕本）「切勿
逕送上級法院」。
中    華    民    國    99    年    5     月    5     日
                                  書記官  廖佳玲
附錄本判決論罪之法條：
中華民國刑法第320條
（普通竊盜罪、竊佔罪）
意圖為自己或第三人不法之所有，而竊取他人之動產者，為竊盜
罪，處5  年以下有期徒刑、拘役或 5 百元以下罰金。
意圖為自己或第三人不法之利益，而竊佔他人之不動產者，依前
項之規定處斷。
前二項之未遂犯罰之。
中華民國刑法第321條
（加重竊盜罪）
犯竊盜罪而有左列情形之一者，處6 月以上、5 年以下有期徒刑
：
一、於夜間侵入住宅或有人居住之建築物、船艦或隱匿其內而犯
    之者。
二、毀越門扇、牆垣或其他安全設備而犯之者。
三、攜帶兇器而犯之者。
四、結夥三人以上而犯之者。
五、乘火災、水災或其他災害之際而犯之者。
六、在車站或埠頭而犯之者。
前項之未遂犯罰之。

司法院資訊處製作；財團法人民間司法改革基金會備份。
